臺灣臺北地方法院刑事判決　　　　　　　　　　　　八十七年度訴字第一四一０號
　　公　訴　人　臺灣臺北地方法院檢察署檢察官
　　被　　　告　丙○○
　　　　　　　　宇○○
　　右　一　人
　　選任辯護人　詹啟章律師
右列被告等因偽造文書案件，經檢察官提起公訴（八十七年度偵字第一四九五號），
及移送併辦（八十七年度偵字第二四三五三號、八十八年度偵字第一四九六三號、八
十九年度偵字第二三五四號、八十九年度偵字第二七五三號、八十九年度偵字第二０
八四五號、九十年度偵字第一三四號、九十年度偵字第一三五號、九十年度偵字第五
０五六號、九十一年度偵字第二四二三五號、九十二年度偵緝字第一八一三號、台灣
士林地方法院檢察署八十七年度偵字第七二一七號、九十年度偵字第六九００號、台
灣板橋地方法院檢察署九十一年度偵字第七八一六號），本院判決如左：
    主  文
丙○○、宇○○共同連續行使偽造私文書，足以生損害於公眾及他人，丙○○處有期
徒刑肆年，宇○○處有期徒刑壹年陸月。偽造之Ｑ○○、卯○○、辛○○、宙○○、
Ｌ○○、Ｆ○○、Ｃ○○、Ｅ○○、申○○、壬○○、午○○、Ｈ○○、黃○○、Ｂ
○○、Ｄ○○、Ａ○○、Ｓ○○、Ｇ○○、己○○、庚○○、Ｎ○○、乙○○、Ｊ○○、Ｖ○○、天○○、亥○○、寅○○○、戊○○、Ｒ○○、巳○○、地○○、戌○○、辰○之身分證參拾參張及不實
    事  實
一、丙○○與宇○○、姓名年籍不詳綽號「老吳」、「阿和」、「陳姓男子」等成年
    報紙上留台北郵政二之三三四號為通訊信箱或推由宇○○直接出面以其本名或「
    方瑄」之名，對外佯稱有立委、縣議員、教授或康寧護校董事要徵司機、保全人
    員或免費招待出國參加殘障公益活動，甚或以交朋友等為理由，向不知情之Ｑ○○、卯○○、辛○○、宙○○、Ｆ○○、Ｃ○○、Ｅ○○、申○○、壬○○、午
    ○○、Ｌ○○、Ｈ○○、黃○○、Ｂ○○、Ｄ○○、Ａ○○、Ｓ○○、己○○（
    已改名為吳權峰）、庚○○、Ｎ○○、乙○○、Ｊ○○、Ｖ○○、天○○、亥○○、寅○○○、戊○○、Ｒ○○、巳○○、地○○、戌○○等三十一人騙取國民
    及八月間在不詳處所分別拾得Ｇ○○、辰○所遺失之
    境向「陳姓男子」取得大陸人士照片，返國後即將上開照片及
    北市圓環附近交予「老吳」再轉交居住澳門之香港人「阿和」，以換貼所取得之
    大陸人士照片之方式依所騙得之前開
    證，偽造完成後再持向國內戶政事務所申請Ｑ○○等人之
    攜相關證件前往至遠、開達旅行社委託不知情之承辦人員Ｋ○○、Ｔ○○代為向
    外交部領事事務局（下稱領事事務局）、香港旅遊發展局申請辦理Ｑ○○等三十
    三人名義之
    通行證即俗稱之台胞證（下稱台胞證）之手續，並代填具私文書性質之普通
    入出境許可申請書（下稱
    Ｑ○○等人申請
    國在台協會申請美國簽證（下稱美簽），迨同年九、十月間美簽陸續核發後（起
    訴書誤載為十一月間），即由宇○○或丙○○至洋洋旅行社領取該等名義之不實
    照售予陳姓男子，均足生損害於Ｑ○○等三十三人及各戶政事務所、外交部領事
    事務局、香港旅遊發展局、美國在台協會等機關單位對於身分證、
    照、簽證核發及管理之正確性。嗣因六名姓名年籍不詳之大陸人士於八十六年十
    月間持用Ｑ○○、卯○○、辛○○、宙○○、Ｆ○○、Ｃ○○等六人之不實
    ，自美國西雅圖入境，為美國移民局查獲遣返原出發地香港（該六人名義之
    遭查扣於香港），外交部領事事務局、內政部警政署入出境管理局始發覺上情，
    函送刑事警察局循線查獲，並扣得不實之Ｅ○○、申○○、壬○○、午○○、Ｌ
    ○○、Ｈ○○、黃○○、Ｂ○○、Ｄ○○、Ａ○○、Ｓ○○、Ｇ○○、己○○、
    庚○○、Ｎ○○、乙○○、Ｊ○○等人名義之十七本不實
    」
二、案經台北市政府警察局萬華分局、內政部警政署刑事警察局移送台灣台北地方法
    院檢察署檢察官偵查起訴及移送併辦。
    理  由
一、訊據被告丙○○、宇○○對於丙○○是盟立娛樂事業股份有限公司（下稱盟立公
    司）實際負責人，宇○○則係丙○○所僱用之員工，渠二人曾經以右述理由分別
    向Ｑ○○等三十一人遊說取得其等之
    華前往旅行社拿所辦理之
    照、港簽、台胞證及美簽後販賣予大陸人士之事實，均辯稱：當時盟立公司及一
    退職立委甲○確實要徵求司機，公司也的確有辦理公益活動之計畫，所以才會向
    Ｑ○○等人收取
    老吳」等人利用去偽造身分證及辦理
    是依照丙○○之指示做事，將所取得之
    這些
    有留下自己之聯絡電話，如伊真知道這些證件是做不法用途，不可能會傻到留下
    自己的電話等詞。
二、經查：
  (一)Ｑ○○等三十三人並未向委託至遠旅行社、開達旅行社、洋洋旅行社之承辦人員
    代為向外交部領事事務局、香港旅遊發展局、美國在台協會申請
    胞及美簽，卷內警察所查獲身分證影本及以Ｑ○○等人名義填寫之
    所黏貼之照片亦非其等之照片，而其等或係因駕駛計程車經搭乘之乘客即被告宇
    ○○告知有一立委、教授要徵求司機，或因被告宇○○告知有免費招待出國參加
    公益活動，或因在報紙上看到徵求保全人員等原因而將自己之
    本交給被告宇○○，或拿到台北市○○○路四三四巷三號四樓，或寄至上開地址
    或台北郵政二之三三四號信箱，巳○○則係被告宇○○以交朋友為由要求給付身
    分證件，辰○之
    Ｇ○○之
    中證述屬實，證人Ｌ○○之
    該局八十九年八月二十五日刑鑑字第122083號鑑驗通知書可佐（見台灣板橋地方
    法院八十九年度偵字第一八八０六號卷第三八頁），而證人地○○之
    內警察所查獲以地○○名義填寫之
    其上所附照片並不相同，前者真正之
    而申請書上偽造
    十五日訊問筆錄所附之勘驗筆錄可稽（見本院卷四第九二八頁），另證人Ｆ○○
    、巳○○之身分證與以其名義填寫
    同外，以手寫之姓名、住址等相關字跡之大小、筆順及運筆方式亦均顯不相同，
    有證人Ｆ○○、巳○○之
    卷第二一頁、台灣彰化地方法院檢察署九十年度偵字第四三二九號卷第九頁），
    並有以Ｑ○○等三十三人名義填寫之
    證之名細、被告宇○○留予戌○○聯絡電話之字條一紙在卷足憑（見八十七年度
    偵字第三七五０號卷第六五至九三頁、八十七年度偵字第二四三五三號卷第六、
    七、十五頁、台灣士林地方法院檢察署八十七年度偵字第七二一七號卷第十七、
    二十頁、八十九年度偵字第二０八四五號卷第四、六頁、八十九年度偵字第二七
    五三號卷第九頁、台灣士林地方法院檢察署九十年度偵字第六九００號卷第二六
    頁）；又證人即開達旅行社職員Ｔ○○於本院調查中結證以：被告丙○○介紹人
    拿身分證、退伍令、照片等來委託辦理
    照片不是模糊的等詞（見本院卷四第九三一至九三三頁），且依領事事務局之規
    定，辦理
    ：「除舊
    申請書在卷足憑，然Ｑ○○等人所交付之
    」分別持向戶政事務所申請
    請
  (二)證人Ｑ○○、卯○○、辛○○、宙○○、Ｆ○○、Ｃ○○、Ｅ○○、午○○、Ｌ
    ○○、Ｈ○○、Ｄ○○、吳權峰、庚○○、Ｎ○○、乙○○、Ｖ○○、巳○○、
    地○○、戌○○等十九人又分別於警詢及本院調查中指認被告宇○○即是當時向
    他們遊說收取證件之「陳小姐」或「方瑄」（見八十七年度偵字第一四九五號卷
    第十至二十頁、第三七五０號偵查卷第三五、四十至四四、四七、五二、五三、
    五七、六十、六三頁、第二０八四五號偵查卷第六頁、第二七五三號偵查卷第六
    頁、第六九００號偵查卷第三頁、本院卷一第五三至五五、七六、七七頁、本院
    卷四第八八六、九二八頁），復可佐被告宇○○自承曾向上述證人遊說收取證件
    之自白確與事實相符。
  (三)又被告丙○○並不否認有收到前開
    郵局拿應徵信件及拿證件去旅行社辦
    請Ｉ○○、宇○○去旅行社拿證件，核與被告宇○○所供收到的證件都交給被告
    丙○○；證人Ｉ○○證述為被告丙○○前往郵局拿郵件及曾有一次幫忙拿證件去
    旅行社辦
    之證件是丙○○委託旅行社辦理
    託別人來拿；證人即至遠旅行社職員Ｋ○○指稱：Ｑ○○、Ｃ○○、Ｒ○○、Ｄ
    ○○、庚○○、Ｎ○○、Ｅ○○、Ｈ○○、Ｊ○○、董永清、黃○○、Ｓ○○、
    午○○、乙○○、寅○○○、戊○○、辰○等人之
    丙○○交給辦理的，並稱都是親戚、朋友的，如果湊滿二十幾人就要交給其公司
    帶團，但最後並沒有；證人即洋洋旅行社職員趙清水陳稱：Ｑ○○等人之美簽是
    自稱「彼特朱」委託代為辦理的，八十六年九月底左右，丙○○之一位女同事即
    被告宇○○來拿已經先申請到美簽的部分
    啟屏取走等語相符（見第一四九五號偵查卷第一０六至一０七頁、第三七五０號
    偵查卷第二十至二三頁、第七二一七號偵查卷第七至十、二二至二四頁、本院卷
    四第九三一至九三三、九七七至九八四頁），另證人申○○證以：八十六年八月
    中旬在板橋市○○路有一位「陳小姐」向其問路後詢以有無意願要當立委之私人
    司機，其表示有意願並留下電話，隔幾天「陳小姐」有打電話給他，約他見面，
    當時見到的是被告丙○○，並依被告丙○○之要求交付
    能確定當時收他
    、三八頁），均已直指收取其
    社辦理
    交給被告丙○○，偽造後之
    到旅行社辦理，或係經被告丙○○聯繫後由其他人持往旅行社，則被告丙○○辯
    稱
  (四)被告二人對外刊登報紙徵求保全人員及對外以有立委、縣議員、教授或康寧護校
    董事長欲徵求司機、免費招待出國旅遊參加公益活動之詞並非實在：
  1.首先，出國旅遊所費不貲，然觀諸被告宇○○告以免費招待出國旅遊之證人Ｑ○○、乙○○、卯○○、地○○與被告宇○○並非熟識之親友，其中證人Ｑ○○、
    乙○○更只是因為被告宇○○經常前往其二人擺放小吃攤之處吃東西而認識，其
    等之間又無其他利益關係，豈有完全不需代價可免費招待出國旅遊之理？再者，
    辦理如同被告二人所言之出國旅遊參加公益活動勢必需要相關之規劃、行程，被
    告二人竟又無法提出公司辦理該活動之相關計畫、資料，實難認被告二人所持此
    理由為真。且證人Ｑ○○於本院調查中曾詳證稱，當時被告宇○○告知需要沒有
    出過國的人才有資格接受免費招待出國旅遊參加公益活動，並給予「良友旅行社
    」之名片，但經與良友旅行社聯繫知道並無此活動後，有告訴當時介紹他們認識
    的宇○○朋友說不參加該活動了，但沒有向被告宇○○要回
    秋華也沒有將當時允諾要代辦的
    告宇○○當時所告知免費招待出國旅遊之理由實有蹊蹺。
  2.證人宙○○、Ｃ○○證稱：被告宇○○介紹應徵司機一事時，曾詢問有無出過國
    、辦理過
    話詢問時，該公司小姐要求寄父母親之
    ：被告宇○○介紹有一朋友父親是縣議員要徵司機，並要求提出個人之
    退伍令與太太Ａ○○之
    ０號偵查卷第四七頁、本院卷一第五四、五五頁），然衡諸常情，應徵司機、保
    全人員與是否曾經出國、申辦
    分證及個人之退伍令？又退伍令是男子出國所必備之文件，顯見被告宇○○所詢
    事由只是要確認能否以證人宙○○等人名義辦理
    申辦
    後申辦
    告二人告以有要徵求司機、保全人員等事由均僅是騙取辦理
    退伍令之詞。
  3.被告宇○○雖另辯稱要問有無辦過
    需要陪同出國云云，而證人甲○於本院調查中到庭證稱：其曾經擔任立法委員，
    也曾於政治大學新聞系、輔仁大學大眾傳播系、師範大學新聞系、中國文化大學
    新聞系擔任教授，並曾擔任康寧護校董事長，認識被告宇○○，也的確對外提及
    要找司機一事等語，與被告宇○○此部分供述大致相符，然證人甲○亦稱：並沒
    有特別跟宇○○提過找司機一事，也沒有來找過他說可以幫忙找司機等情（見本
    院卷四第八九一至八九四頁），則被告宇○○是否確實要為證人甲○應徵司機即
    令人生疑。再者，證人午○○、Ｎ○○亦稱：「陳小姐（即被告宇○○）」留下
    該教授之秘書「彼特」之電話，要其等與「彼特」聯絡有無錄取（見第三七五０
    號偵查卷第四十、五七頁），而被告丙○○自承其英文名字為「彼特」，並不認
    識甲○（見本院卷一第一五二頁），如此，何以被告宇○○要留下被告丙○○之
    聯絡電話，又謊稱「彼特」為證人甲○之秘書？證人甲○既未委託被告宇○○代
    為找尋司機，被告宇○○亦未與證人甲○商討此事，其又如何知悉證人甲○之司
    機需要有
    證詞僅能證明被告宇○○與證人甲○相識，知道證人甲○要找司機，無從證明證
    人甲○的確委託被告宇○○代為應徵司機、被告宇○○所持有立委等徵求司機之
    事由係為證人甲○所為等情（見本院卷三第七九八至八０六頁），且縱證人甲○
    有心臟方面疾病且年事已高，亦不能據此認為證人甲○所為證言不足採，況證人
    甲○亦稱其腦部方面並沒有疾病，也沒有特別容易忘記什麼事，甚且被告宇○○
    也從未將應徵者之資料交給證人甲○，因此，被告宇○○以證人甲○年事已高所
    以記憶不清，的確為甲○應徵司機等辯詞，即非可採信。被告二人所稱有立委、
    縣議員、教授或康寧護校董事要徵求司機僅是渠二人向外騙取辦理
    的幌子而已。
  4.依前所述，被告宇○○對外取得證人Ｑ○○等人之
    詞，如被告宇○○只是依照被告丙○○指示，不知被告丙○○取得這些證件何用
    ，又何需編造前開各種不實之理由向外收取
    令等即是辦理
    更非可採。
  (五)被告丙○○於本院審理中雖仍否認有偽造身分證後持以申請戶籍謄本、
    簽、台胞證及美簽等，僅是辯以是公司資料外洩造成云云，然其先於警詢中全部
    承認，後則否認偽造
    「陳先生」要伊幫忙應徵司機，有將被害人之證件交給「老吳」、「陳先生」，
    剛開始不知道他們在做假
    見本院卷一第一五０至一五三頁、卷二第三六二至三六三、三九八至四０一、五
    六五至五六八頁），且其於本院調查中亦稱：「我在刑事局中自白自首，請被告
    宇○○自旅行社拿回
    ），並未否認其警詢自白有何遭以不正當方法所致，證人即承辦本案之員警癸○○並於本院調查中作證稱：「我們曾經去宇○○南京東路的住處，我們發現朱在
    那裡出入... 之後朱的集團內鬨，向武昌街派出所報案... 原先朱都不願意承認
    他的姓名，... 我請他把
    」乙節（見本院卷二第四二八至四三二頁），更證被告丙○○於警詢中所述應係
    基於自由意識所為，參以前開(一)至(四)所述，可認被告丙○○於警詢中之自白與事
    實相符，其嗣後逐漸否認各部分犯罪事實，而僅承認有收取
    卸責之詞，不足採信。
  (六)析上所述，本件事證明確，被告二人犯行已堪認定，應依法論科。
三、被告丙○○、宇○○二人將所騙取得之
    阿和」依式貼上大陸人士照片後偽造Ｑ○○等人名義
    所申請戶籍謄本，再委託旅行社承辦人員代填
    後黏貼其上而向領事事務局申請
    請
    係犯刑法第二百十六條、第二百十條、第二百十二條、第二百十四條之行使偽造
    私文書罪、行使偽造特種文書罪、行使使公務員登載不實文書罪（其偽造各該身
    分證、
    員登載不實之低度行為應為行使之高度行為所吸收，均不另論罪）。被告二人與
    「老吳」、「阿和」、「陳姓男子」間具有犯意聯絡及行為分擔，為共同正犯，
    且渠等利用不知情之旅行社承辦人員Ｔ○○、Ｋ○○等人填寫
    事事務局申請
    書與行使使公務員登載不實文書犯行，時間緊接，方法相同，所犯均係構成要件
    相同之罪，顯均係基於概括犯意為之，均為連續犯，依刑法第五十六條之規定，
    各以一罪論，並加重其刑；惟其所犯上開三罪間，有方法目的之牽連犯關係，應
    刑法第五十五條之規定，應從重較重之行使偽造私文書罪處斷。又移送併辦之八
    十七年度偵字第二四三五三號、八十九年度偵字第二七五三、二０八四五號、台
    灣士林地方法院檢察署八十七年度偵字第七二一七號、九十年度偵字第六九００
    號、台灣板橋地方法院九十一年度偵字第七八一六號涉行使偽造
    造私文書、行使使公務員登載不實文書部分，雖未據檢察官起訴，然與本院認為
    有罪部分有連續犯之裁判上一罪關係，為起訴效力所及，基於審判不可分之原則
    ，本院自應併予審理。爰審酌被告宇○○前未曾因案經判決執行，有台灣高等法
    院被告全國前案紀錄表足參，素行尚可，惟其與被告丙○○二人因貪圖一己之利
    益，騙取Ｑ○○等人證件而偽造身分證進而申請戶籍謄本、
    、美簽等後販售，侵害Ｑ○○等人利益，並影響各機關單位對相關證件、簽證核
    發之正確性與管理，對社會造成之危害不可謂不大，犯罪後均否認犯行，被告丙○○更於本院審理中偽造診斷證明書意圖使本院誤信其因肝癌住院而延滯訴訟之
    進行（此偽造文書部分詳後述），更見其毫無悔意，又被告宇○○僅係因受僱於
    被告丙○○，依照其指示行事，而犯本罪，與其二人之品行、智識程度、犯罪之
    手段等一切情狀，分別量處如主文所示之刑。扣案之偽造的「Ｌ○○」
    張及Ｅ○○、申○○、壬○○、午○○、Ｌ○○、Ｈ○○、黃○○、Ｂ○○、Ｄ
    ○○、Ａ○○、Ｓ○○、Ｇ○○、己○○、庚○○、Ｎ○○、乙○○、Ｊ○○名
    義之不實
    志隆、Ｃ○○名義之不實
    和」、「陳姓男子」等人犯行使特種文書罪、行使私文書罪與行使使公務員登載
    不實文書罪所得之物，應依刑法第三十八條第一項第三款規定宣告沒收之，另未
    扣案之「Ｑ○○」等三十二人（偽造之「Ｌ○○」的
    證三十二張及Ｖ○○、天○○、亥○○、寅○○○、戊○○、Ｒ○○、巳○○、
    地○○、戌○○、辰○名義之不實
    、「阿和」、「陳姓男子」等人犯行使特種文書罪、行使私文書罪與行使使公務
    員登載不實文書罪所得之物，不能證明業已滅失，亦應依刑法第三十八條第一項
    第三款規定宣告沒收之；至未扣案由旅行社職員代為填寫之
    之私文書，然經旅行社職員提出向領事事務局申請
    有，爰不予宣告沒收，亦併此敘明。
四、被告二人犯罪後
    條增定偽造身分證以供申請
    義為刑法時之效力之兩大原則，行為之應否處罰，應以行為時之法律有無規定處
    罰為斷，若行為時與行為後之法律皆有處罰規定，始有刑法第二條第一項比較新
    舊法之適用，若其行為係在該法修正公布施行前，依法律不溯既往之原則，何以
    能適用該新增條文予以科罰，最高法院八十八年度台上字第七０一三號判決意旨
    即採此見解，被告二人前述連續行使偽造私文書等行為係發生在八十六四月起至
    同年十月間，而
    以生損害於公眾或他人．．．」之規定，係被告二人行為後之八十九年五月十七
    日始由總統以華總一義字第八九００一一八三四０號令增訂公布，於同年月十九
    日生效，易言之，於被告二人行為時之八十六年四月起至十月間，
    有針對行為人以偽造國民身分證申請
    罰之規定，核諸前揭說明，本件關於被告二人此部分行為，自無新舊法比較適用
    之問題，應加以說明。
五、八十七年度偵字第二四三五三號及台灣士林地方法院八十七年度偵字第七二一七
    號移送併辦關於被告丙○○拾獲Ｇ○○、辰○
    ，進而申請
    裁判上一罪併為審理，其中侵占遺失物罪部分亦據檢察官當庭補充此部分所涉法
    條（見本院卷五九十三年五月十二日審判筆錄第三頁），然刑法第三百三十七條
    為專科罰金之罪，而依刑法第八十條第一項第五款規定專科罰金者，其追訴權時
    效為一年，又以Ｇ○○名義申請
    欽
    失，一個月後即為人所寄回，是被告犯罪時間應分別為八十六年八月之前及六月
    間某日，而該案分別八十七年十一月十九日、八十六年七月三十日始由台灣台北
    地方法院檢察署檢察官及台灣士林地方法院檢察署檢察官收案偵查，有該署收案
    日期戳可憑，已逾一年之追訴權時效，原應為免訴判決，然與前開經本院認定有
    罪部分有裁判上一罪關係，爰不另為免訴之諭知。
六、移送併辦意旨略以：(一)八十八年度偵字第一四九六三號：被告丙○○於八十七年
    十二月間，意圖為自己不法之利益，至位於台北市○○路○段三九一號七樓之偉
    格國際製作設計股份有限公司（下稱偉格公司），委託偉格公司製作海報入場卷
    ，總價三萬元，偉格公司不疑有詐，代為製作後，被告丙○○竟拒不付款，偉格
    公司始知受騙。(二)八十九年度偵字第二三五四號：被告丙○○於八十八年十二月
    間透過南投縣民子○○（業經不起訴處分確定）、Ｕ○○、不詳姓名、年籍之「
    賴姓男子」等人至南投縣埔里鎮、仁愛鄉等地，假借申請報稅、震災、醫療補助
    及購買未上市股票等名義，以每張新台幣三千五百元至五千元不等之代價，陸續
    向原住民石武雄、黃富彬、洪櫻花、賴新練、宋天生、吳正忠、王月英、徐大川
    等人收購
    旅行社黃于恩、中山旅行社陳美佑、元和旅行社周鎮堂、旭茂旅行社吳伯堯、天
    海旅行社丁○○分別持向領事事務局申請
    年度偵緝字第一三四號：被告丙○○為盟泰國際事業有限公司之負責人，為申請
    「一九九九世界金牌馬戲團」演出，竟偽造未○○、Ｏ○○○、古宏偉、玄○○
    、丑○○、Ｐ○○等人名義之「場地使用同意書」，委託不知情之汎美藝術有限
    公司檢附上述文件於八十八年二月一日向教育部提出申請。(四)九十年度偵緝字第
    一三五號：被告丙○○於八十五年六月十四日及八十七年十二月七日，分別因詐
    欺及偽造文書案件，經台灣南投地方法院檢察署及台灣台北地方法院限制出境，
    渠明知不能出國，竟於八十八年六月底，在台北西門町「夢家西餐廳」，以十萬
    元之代價，提供渠本人照片，交付予綽號「老三」之男子，並於同年七月中旬，
    在同一地點，取得以變造完成之「酉○○」
    鑫」中華民國
    為申辦香港簽證及台胞證後，連續持用該證件於八十八年八月五日至八十九年三
    月二十七日前後出境多次。(五)九十年度偵字第五０五六號：被告丙○○換貼本人
    相片於「Ｍ○○」名義之
    證照，委託臺北市○○路一八五號九樓「亞洲旅行社」申請
    局人員審核發現有異而報請偵辦，經移送機關調閱該件檢付之退伍令遺失證明申
    請表，採表上指紋比對與被告檔存左拇指相符。(六)九十二年度偵緝字第一八一三
    號：被告丙○○明知其未曾在三軍總醫院附設民眾診療所服務處就醫，竟意圖使
    本院八十七年訴字第一四一０號丙○○偽造文書案件之承審法官誤信其因肝癌住
    院以延滯訴訟進行，故偽刻「謝崇保」之印章一枚盜蓋於主治醫師欄處，並於診
    斷欄處填載「肝癌、巨大細胞病毒感染，宜長期追蹤藥物治療」等內容，偽造三
    軍總醫院附設民眾診療所服務處九十一年六月二十五日、號數九一八四四九號診
    斷證明書一紙，並持之向本院請假。檢察官因認上開部分均與本院前揭認定有罪
    部分有連續犯之裁判上一罪關係而移送併辦，訊據被告丙○○雖坦承前開(四)、(五)
    部分，而否認其他，其移送併辦事實(一)、(二)部分，惟被告所涉前揭事實之時間均
    係八十七年十二月之後，與本案有罪部分已相差一年以上，其中(一)部分僅涉詐欺
    ，與本案有罪部分所認定之罪名均不相關，(四)、(五)部分，被告丙○○偽造證件之
    目的係因其遭限制出境，為自身自由出入國境使用，(三)、(六)部分所偽造者分別係
    被害人未○○、Ｏ○○○、古宏偉、玄○○、丑○○、Ｐ○○等人名義之「場地
    使用同意書」，與診斷證明書，亦與本案所偽造者不同，其偽造之目的更與本案
    係為販售圖利不盡相符，綜上所述，前揭併辦部分自與本件不生任何裁判上一罪
    或實質上一罪之關係，本院無從併予審理，應退由檢察官另行偵辦，附此敘明。
據上論斷，應依刑事訴訟法第二百九十九條第一項前段，刑法第二十八條、第五十六
條、第二百十六條、第二百十條、第二百十二條、第二百十四條、第五十五條、第三
十八條第一項第三款，罰金罰鍰提高標準條例第一條前段，判決如主文。
本案經檢察官蕭斌志到庭執行職務
中　　華　　民　　國　　　九十三　　年　　  　六　　　  月　　　九　　　日
                                     臺灣臺北地方法院刑事第四庭
                                         審判長法　官  黃雅芬
                                               法　官  楊代華
                                               法　官  黎惠萍
右正本證明與原本無異。
如不服本判決，應於判決送達後十日內向本院提出上訴狀（應抄附繕本）。告訴人或
被害人如對於本判決不服者，應具備理由請求檢察官上訴，其上訴期間之計算係以檢
察官收受判決正本之日期為準。
                                               書記官  楊麗娟
中　　華　　民　　國　　　九十三　　年　　  　六　　  　月　　　十　　　日
附錄本案論罪科刑法條全文
刑法第二百零一條之一第二項、第二百十六條、第二百十條、第二百十二條、第二百
十四條
中華民國刑法第二百零一條之一
意圖供行使之用，而偽造、變造信用卡、金融卡、儲值卡或其他相類作為簽帳、提款
、轉帳或支付工具之電磁紀錄物者，處一年以上七年以下有期徒刑，得併科三萬元以
下罰金。
行使前項偽造、變造之信用卡、金融卡、儲值卡或其他相類作為簽帳、提款、轉帳或
支付工具之電磁紀錄物，或意圖供行使之用，而收受或交付於人者，處五年以下有期
徒刑，得併科三萬元以下罰金。
中華民國刑法第二百一十六條
(行使偽造變造或登載不實之文書罪)
行使第二百十條至第二百十五條之文書者，依偽造、變造文書或登載不實事項或使登
載不實事項之規定處斷。
中華民國刑法第二百一十條
(偽造變造私文書罪)
偽造、變造私文書，足以生損害於公眾或他人者，處五年以下有期徒刑。
中華民國刑法第二百一十二條
(偽造變造特種文書罪)
偽造、變造護照、旅券、免許證、特許證及關於品行、能力服務或其他相類之證書、
介紹書，足以生損害於公眾或他人者，處一年以下有期徒刑、拘役或三百元以下罰金
。
中華民國刑法第二百一十四條
(使公務員登載不實罪)
明知為不實之事項，而使公務員登載於職務上所掌之公文書，足以生損害於公眾或他
人者，處三年以下有期徒刑、拘役或五百元以下罰金。
